【裁判字號】    97,財管,33
【裁判日期】    970409
【裁判案由】    指定遺產管理人
【裁判全文】
臺灣臺中地方法院民事裁定              97年度財管字第33號
聲  請  人  中華成長三資產管理股份有限公司
法定代理人  丙○○
代  理  人  乙○○
            管紹銘
上列聲請人聲請指定被繼承人甲○祥遺產管理人事件，本院裁定
如下：
    主  文
指定李進建律師為被繼承人甲○祥（男，民國五十九年七月三日
出生，生前最後住所臺中市○○區○○里○鄰○○路○段五一巷
二一號二樓，於民國九十四年三月二十五日死亡）之遺產管理人
。
准對被繼承人甲○祥之繼承人為承認繼承之公示催告。
聲請人應於收受本裁定之日起拾日內將本裁定登載公報、新聞紙
或其他相類之傳播工具壹日，並將登載證據檢送本院。
被繼承人甲○祥之繼承人，應自前項公示催告最後登載新聞紙之
日起壹年內承認繼承，上述期限屆滿，無繼承人承認繼承時，被
繼承人甲○祥之遺產，於清償債權並交付遺贈物後，如有剩餘即
歸屬國庫。
聲請程序費用由被繼承人甲○祥之遺產負擔。
    理  由
一、按繼承開始時，繼承人有無不明，而無親屬會議或親屬會議
    未於一個月內選定遺產管理人者，利害關係人得聲請法院選
    任遺產管理人，並由法院依公示催告程序，定六個月以上之
    期限，公告繼承人，命其於期限內承認繼承。按公示催告之
    公告，應黏貼於法院之公告處，並登載於公報、新聞紙或其
    他相類之傳播工具；前項登載公報、新聞紙或其他相類之傳
    播工具之日期或期間由法院定之。又按民事訴訟法第五百四
    十二條及第五百四十三條之規定，除申報權利期間外，於依
    民法第一千一百七十八條所為之公示催告準用之，民法第一
    千一百七十七條、第一千一百七十八條第一項、第二項、民
    事訴訟法第五百四十二條、非訟事件法第一百五十二條均規
    定甚明。又先順序繼承人均拋棄其繼承時由次順序之繼承人
    繼承，其次順序繼承人有無不明或第四順序之繼承人均拋棄
    其繼承者，準用關於無人承認繼承之規定。民法第一千一百
    七十六條第六項亦著有明文。且按民法第一千一百八十五條
    規定第一千一百七十八條所定之期限屆滿，無繼承人承認繼
    承時，其遺產於清償債權並交付遺贈物後，如有賸餘，歸屬
    國庫。
二、本件聲請意旨略以：被繼承人甲○祥（男，民國五十九年七
    月三日出生，生前最後住所臺中市○○區○○里○鄰○○路
    ○段五一巷二一號二樓）生前曾向聲請人借款，債務尚未清
    償完畢，即於民國九十四年三月二十五日死亡，其尚留有遺
    產，惟其繼承人均拋棄繼承，是其繼承人處於有無不明之狀
    態，且親屬會議未於法定期間內選定遺產管理人，致該遺產
    無人管理而民事訴訟程序亦因而停止無以進行，自有聲請本
    院選定遺產管理人，依法踐行公示催告等程序之必要等語，
    並提出本院九十四年度繼字第七一八、八一二、八三四號拋
    棄繼承准予備查函、借據（均影本）及債權轉讓證明書正本
    等件為證。
三、本院查：聲請人主張其為被繼承人甲○祥之債權人，被繼承
    人甲○祥死亡後其所有繼承人均已拋棄繼承，是否仍有應繼
    承之人不明，而其親屬會議未於法定期間內選定遺產管理人
    等事實，業經聲請人提出前揭證據為證，復經本院調取本院
    九十四年度繼字第七一八號、八一二號、八三四號拋棄繼承
    事件卷宗核閱屬實，自堪信為真實。經本院函請社團法人臺
    中律師公會推薦有意願擔任本件遺產管理人之人選，經該公
    會推薦由李進建律師擔任本案遺產管理人，此有該律師公會
    九十七年四月七日中律陸三字第九七一六七號函暨所附該律
    師基本資料表乙件附卷可稽，而李進建律師為執業律師，非
    但具有專業知識及能力，且與被繼承人所遺遺產間無利害關
    係，若由其擔任本事件之遺產管理人，定能秉持其專業倫理
    擔當此具公益性質之職務，並順利達成管理保存及清算遺產
    之任務。另聲請人之代理人到庭對於律師工會函覆亦陳稱沒
    有意見。執此，本院認為由李進建律師擔任被繼承人之遺產
    管理人，應屬妥適，爰選任之。並依法為承認繼承之公示催
    告。且如無繼承人承認繼承時，依民法第一千一百八十五條
    規定敘明如主文第四項所示。
四、依非訟事件法第一百五十七條裁定如主文。
中    華    民    國    97    年    4     月    9     日
                  家事法庭      法  官  楊熾光
以上正本係照原本作成。
如對本裁定抗告，須於裁定送達後十日內向本院提出抗告狀（須
附繕本）。
中    華    民    國    97    年    4     月    9     日
                                書記官


司法院資訊處製作；財團法人民間司法改革基金會備份。
